# 关于IPO前管理团队低价入股的处理

提问人：mytruth 时间：2011-06-25 23:44:39
企业IPO前，为保持管理团队的稳定性，拟让公司的管理团队，以较低价格入股，例如 2 元/股，对公司进行增资。这时的增资，明显低于每股的公允价值，属于奖励性质。
这时的会计处理，是否要视同于股份支付？具体应该如何进行会计处理呢？

回答人：chenyiwei
回复 xiaoxue09 的帖子
关于印发《上市公司执行企业会计准则监管问题解答》[2009年第 1 期]的通知（会计部函[2009]48号，2009.02.17）
问题6.上市公司股票期权激励计划往往包括多期期权，各期期权的等待期跨越多个会计期间，如何在资产负债表日确认某一会计期间的期权费用？ 解答：公司应根据期权激励计划条款设定的条件，采用恰当的估值技术，分别计算各期期权的单位公允价值。在各个资产负债表日，根据最新取得的可行权人数变动、业绩指标完成情况等后续信息，修正预计可行权的股票期权数量，并以此为依据确认各期应分摊的费用。对于跨越多个会计期间的期权费用，一般可以按照该期期权在某会计期间内等待期长度占整个等待期长度的比例进行分摊。
问题7.上市公司大股东将其持有的其他公司的股份按照合同约定价格（低于市价）转让给上市公司的高级管理人员，上市公司如何进行会计处理？ 解答：该项行为的实质是股权激励，应该按照股份支付的相关要求进行会计处理。根据《企业会计准则第 11 号一一股份支付》及应用指南，对于权益结算的涉及职工的股份支付，应当按照授予日权益工具的公允价值记入成本费用和资本公积，不确认其后续公允价值变动。
如果没有服务期限、未来业绩等可行权条件的，应视为对该高管过去服务的补偿，于授予日立即将股份支付的公允价值全部确认为费用和资本公积。

回答人：chenyiwei
回复 ying0518 的帖子
正如你引用的准则条文所述，授予后立即可行权的股份支付，相关费用一次性计入当年损益，因为本质上是对激励对象以前年度为公司提供的服务的一种补偿，因此不应当由未来的损益负担。从另一角度讲，对于此类授予后立即可行权的股份支付而言，即使激励对象在行权后立即离职，其所享受的激励也不可能再追回了，所以不能保证能够给企业带来明确的可以货币计量的未来经济利益。

提问人：ladxiao 时间：2011-06-27 16:33:14
回复 ying0518 的帖子
不应追调吧。由于你的授予日才是企业决定IPO前管理团队低价入股的时间，在之前企业并不确定要进行此项活动，应适合未来适用法。

回答人：chenyiwei
赞同你的意见。股份支付费用的确认不能早于授予日。